【裁判字號】    98,上易,956
【裁判日期】    980430
【裁判案由】    毒品危害防制條例
【裁判全文】
臺灣高等法院刑事判決                 98年度上易字第956號
上  訴  人
即  被  告  甲○○
上列上訴人因違反毒品危害防制條例案件，不服臺灣士林地方法
院中華民國98年2月27日，98年度審易字第251號第一審判決（起
訴案號：臺灣士林地方法院檢察署98年度毒偵字第55號），提起
上訴，本院判決如下：
    主  文
上訴駁回。
    理  由
一、按不服地方法院之第一審判決而上訴者，應向管轄第二審之
    高等法院為之。上訴書狀應敘述具體理由。上訴書狀未敘述
    上訴理由者，應於上訴期間屆滿後二十日內補提理由書於原
    審法院，逾期未補提者，原審法院應定期間先命補正。第二
    審法院認為上訴書狀未敘述理由或上訴有第362條前段之情
    形者，應以判決駁回之。但其情形可以補正而未經原審法院
    命其補正者，審判長應定期間先命補正。刑事訴訟法第361
    條、第367條，分別定有明文。所謂不服第一審判決之具體
    理由，必係依據卷內既有訴訟資料或提出新事證，指摘或表
    明第一審判決有何採證認事、用法或量刑等足以影響判決本
    旨之不當或違法，而構成應予撤銷之具體事由，始克當之，
    例如：依憑證據法則具體指出所採證據何以不具證據能力，
    或依憑卷證資料，明確指出所為證據證明力之判斷如何違背
    經驗、論理法則；倘僅泛言原判決認定事實錯誤、違背法令
    、量刑失之過重或輕縱，而未依上揭意旨指出具體事由，或
    形式上雖已指出具體事由，然該事由縱使屬實，亦不足以認
    為原判決有何不當或違法者，如對於不具有調查必要性之證
    據，法院未依聲請調查亦未說明理由，或援用證據不當，但
    除去該證據仍應為同一事實之認定，皆難謂係具體理由，俾
    與第二審上訴制度旨在請求第二審法院撤銷、變更第一審不
    當或違法之判決，以實現個案救濟之立法目的相契合，並節
    制濫行上訴，此有最高法院97年度臺上字第892號判決足資
    參照。是以上訴人之上訴書狀或補提之上訴理由書，雖有敘
    述上訴理由，惟並未具體敘述第一審判決有上述違法、不當
    情形，即與未敘述具體理由無異，其所為上訴，即不符合上
    訴之法定要件。
二、本件上訴人即被告甲○○不服原判決，提起上訴，上訴理由
    略以：施用毒品並非一般刑事案件，乃係單一行為，僅戕害
    個人身心健康，並未危害他人及社會，被告雖有施用毒品犯
    意，但情節輕微，且被告於民國97年11月14日為警查獲施用
    第二級毒品後，於警詢時坦承不諱，於檢察官偵查中，態度
    均為良好，並深感悔悟，原審判決顯有過重。而被告父親年
    事已高，尚待子女孝順侍奉，又被告妻子一肩擔起養兒育女
    之責任，極為辛苦，無法分擔家中經濟來源，致家父險為斷
    炊，被告卻苦於因受刑之執行身處囹圄，無法為家中分擔勞
    苦。被告雖有吸食毒品惡習，但尚有侍奉孝親之心，並有正
    當謀生技能及經濟來源，堪養家餬口，法律之下不外乎人情
    ，爰請求酌量減輕其刑，使被告得以易科罰金云云。
三、經查：本件被告於毒品危害防制條例施行後，曾經接受觀察
    、勒戒及強制戒治處分，復於接受強制戒治執行完畢後5年
    內，基於施用第二級毒品甲基安非他命之犯意，於97年11月
    13日晚間某時許，在臺北縣汐止市○○路○段66巷111弄25號
    住處，以將甲基安非他命置於玻璃球內燒烤產生煙霧後吸食
    之方式，施用甲基安非他命1次，嗣為警於97年11月14日17
    時許，在臺北縣汐止市○○路○段211巷口查獲。經警採集被
    告尿液送驗後，確呈安非他命類毒品陽性反應，有臺灣尖端
    先進生技醫藥股份有限公司97年11月27日濫用藥物檢驗報告
    書附卷可稽（見偵查卷第21頁）。從而，被告有本件施用第
    二級毒品甲基安非他命之犯行，堪為屬實。原審因被告於準
    備程序對上開事實供承不諱，經合議庭裁定由受命法官獨任
    以簡式審判程序審理，以被告犯毒品危害防制條例第10條第
    2項之施用第二級毒品罪，並詳敘被告歷次施用毒品之前科
    情形，審酌被告於有期徒刑執行完畢後5年內再犯本件有期
    徒刑之罪，成立累犯，及被告前曾因施用毒品，經觀察、勒
    戒及強制戒治後，仍未能戒斷毒癮，再度施用足以導致人體
    機能發生依賴性、成癮性及抗藥性等障礙之第二級毒品甲基
    安非他命，戕害自身健康，前已有多次施用毒品前科，素行
    不佳，其犯罪後供認犯行之態度等情事，量處被告有期徒刑
    8月。原判決認事用法尚無不當，量刑亦已參酌刑法第57條
    各款事由，堪屬妥適，於法並無未合。
四、被告提起上訴，上訴理由雖陳述其情節輕微、犯後態度良好
    、深感悔悟等業經原審量刑時已審酌之事項，或陳述其家庭
    狀況、其有孝親之心、有謀生技能可養家餬口等與原審論罪
    科刑之考量無涉之事項，執為置辯，請求從輕量刑，使其得
    易科罰金，然未具體指摘原判決關於事實認定及法律適用與
    刑罰之量定，有何違法或不當之處。依首揭說明，本件上訴
    不合上訴之法定要件，應予駁回，並不經言詞辯論為之。
五、據上論斷，應依刑事訴訟法第367條前段、第372條，判決如
    主文。
中    華    民    國    98    年    4     月    30    日
                  刑事第十三庭  審判長法  官  曾德水
                                      法  官  林婷立
                                      法  官  陳恆寬
以上正本證明與原本無異。
不得上訴。
                                      書記官  黃家麟
中    華    民    國    98    年    4     月    30    日
附錄：本案論罪科刑法條全文
毒品危害防制條例第10條第2項
施用第二級毒品者，處3年以下有期徒刑。


司法院資訊處製作；財團法人民間司法改革基金會備份。
